臺灣高等法院臺中分院刑事判決　　　　 96年度上易字第609號
上　訴　人
即　被　告　丑○○
選任辯護人　陳光龍律師
上　訴　人
即　被　告　寅○○
選任辯護人　洪永叡律師
上列上訴人因竊盜案件，不服臺灣臺中地方法院95年度易字第25
71號中華民國95年11月20日第一審判決（起訴案號：臺灣臺中地
方法院檢察署94年度偵字第15114號、95年度偵緝字第757、1414
號），提起上訴，本院判決如下：
    主  文
原判決關於丑○○、寅○○部分撤銷。
丑○○連續結夥三人以上竊盜，累犯，處有期徒刑參年捌月，並
於刑之執行前，令入勞動場所強制工作參年。
寅○○連續結夥三人以上竊盜，處有期徒刑貳年陸月，並於刑之
執行前，令入勞動場所強制工作參年。
    犯罪事實
一、丑○○於民國88年間，曾因違反水利法案件，經臺灣臺中地
    方法院判處有期徒刑四月確定，並於 90年5月14日執行完畢
    。於90、91年間，又因違反槍砲彈藥刀械管制條例罪、偽造
    印文罪、竊盜罪，經臺灣桃園地方法院、臺灣彰化地方法院
    、臺灣高等法院臺南分院分別判處有期徒刑三月、四月、一
    年二月，定應執行刑為有期徒刑一年八月確定，於92年間，
    復犯竊盜罪、偽造文書罪，經臺灣臺中地方法院分別判處有
    期徒刑一年、四月，定應執行刑為有期徒刑一年三月確定，
    於 96年5月13日執行完畢。寅○○於91年間，曾犯兩次竊盜
    罪，經臺灣南投地方法院、臺灣彰化地方法院分別判處有期
    徒刑七月、六月確定，有期徒刑七月部分於92年8月4日先執
    行完畢，嗣兩案再定應執行刑為有期徒刑一年確定，復犯偽
    造文書罪，經臺灣南投地方法院判處有期徒刑六月，上開案
    件合併執行於 96年6月30日執行完畢。期間，丑○○與寅○○另共同犯如附表所示之十一件竊盜犯行，其二人均有犯罪
    之習慣。
二、丑○○在南投縣南投市○○路 116巷51號前空地開設玉山交
    通公司，經營砂石車載運業務，擁有包括車牌號碼007-HC號
    之曳引車六部，及車牌號碼 2637-KZ號之白色吉普車一部，
    並僱用蔡福財（另案偵辯）、甲○○（業經原審判決確定）
    等人為司機。詎丑○○竟與其友人寅○○（對外自稱楊志立
    ，綽號阿弟），分別與蔡福財（附表編號一部分）、甲○○
    （附表編號二至十一部分），共同基於意圖為自己不法所有
    之概括犯意聯絡，於附表所示之時間、地點，以附表所示之
    方式，連續竊取丁○○等十一人之挖土機，每次得手後，丑
    ○○即將之賣給綽號「阿財」之男子或其他不詳姓名之人，
    並給付新臺幣（下同）二千元給甲○○做為酬勞。
三、案經臺中縣警察局移送臺灣臺中地方法院檢察署檢察官偵查
    起訴及彰化縣警察局彰化分局報請臺灣彰化地方法院檢察署
    移送本院併案審理。
    理    由
一、按被告以外之人（包括證人、鑑定人、告訴人、被害人及共
    同被告等）於審判外之陳述雖不符刑事訴訟法第159條之1至
    之4等4條之規定，而經當事人於審判程序同意作為證據，法
    院審酌該言詞陳述或書面陳述作成時之情況，認為適當者，
    亦得為證據；當事人、代理人或辯護人於法院調查證據時，
    知有刑事訴訟法第159條第1項不得為證據之情形，而未於言
    詞辯論終結前聲明異議者，視為有前項之同意，同法第 159
    條之 5定有明文。本件下列所引證人警詢中之陳述，其性質
    雖屬傳聞證據，惟查無符合同法第159條之1至之4等前4條之
    情形，其等所為之上開警詢筆錄內容，業經本院審理時予以
    提示並告以要旨，且各經檢察官、辯護人及被告等人表示意
    見。當事人或辯護人已知上述筆錄乃傳聞證據，且均未於言
    詞辯論終結前對該等筆錄內容異議，依上開規定，是其等於
    警詢中之證言已擬制同意其有證據能力，本院審酌上開筆錄
    作成時，較無人情施壓或干擾，亦無不當取供之情形，認為
    以之作為本案之證據亦屬適當，是其等於警詢中之證言自均
    具有證據能力。再按被告以外之人於偵查中向檢察官所為陳
    述，除顯有不可信之情況者外，得為證據，同法第159條之1
    第 2項定有明文。本件被告以外之人於檢察官偵查中陳述，
    並未有不法取供之情形，依上說明，該等偵查中之證言亦具
    有證據能力，均合先敘明。
二、訊據被告丑○○於本院理時矢口否認有竊取任何一部挖土機
    之行為，辯稱：伊雖然有僱用甲○○擔任司機工作、僱用寅
    ○○擔任看管車輛工作，且007-HC號曳引車係伊公司所有，
    2637-KZ 號白色吉普車都放在公司，惟該部曳引車早就壞了
    ，沒有辦法使用，而 2637-KZ號吉普車則是公司內任何人都
    可以駕駛云云。選任辯護人則為其辯護稱：附表編號三、四
    、十係甲○○以電話與寅○○聯絡，被告丑○○並未參與，
    附表編號二、五、六、七竊盜行為，係甲○○與外勞申請之
    電話預付卡聯絡，與被告丑○○無關，附表編號八當時被告
    丑○○在押，編號九被告丑○○亦未前往行竊云云。被告寅
    ○○於本院審理時固坦承有為如附表編號一、六、十一所示
    之竊盜犯行，惟矢口否認其有參與其他竊盜犯行，辯稱：伊
    只有參與如附表編號一、六、十一所示之竊盜，其餘竊盜伊
    並未參與，應還其清白云云。
三、經查，(一)被告甲○○於 96年9月12日在本院審理時具結證
    稱：判決附表編號二至十一所示之竊盜，都是伊和丑○○、
    寅○○共同參與，當初伊是受僱司機，是他們先打電話給伊
    ，約在那個地方等，伊才過去把挖土機載走。94年間伊有向
    別人借錢，後來向丑○○借八萬元來還欠別人的錢，之後隔
    月就還給丑○○了等語（參本院卷96年9月12日審判筆錄第3
    ～5頁）。95年11月6日在原審具結證稱：「（問：你於94
    年7月7日在警詢及95年5月17日、6月23日在偵訊中具結後所
    言是否實在？）所言都實在」、「（問：你去載挖土機都是
    和丑○○、寅○○一起去？）不是一起去，都是他們事後通
    知我，他們就用電話聯絡我，叫我將車子開到那裡，我開車
    去載挖土機的時候他們兩人都有在場」、「（問：你曾經單
    獨去偷挖土機？）沒有」、「（問：提示起訴書附表編號11
    〈即本判決附表編號八部分〉，是不是你所偷？）地址我不
    知道，那時暗暗的看不清楚所竊之物，時間太久我也忘記了
    ，只要比對通聯紀錄，失竊地點附近的基地臺有我的通話紀
    錄就是代表我有去」、「（問：你使用的行動電話是否為00
    00000000、0000000000號？）是的」、「（被告寅○○問：
    你是否因與丑○○有財務糾紛而誣陷我們？）沒有」（參原
    審卷第89～90頁筆錄）。94年7月7日在警詢中供稱：「我
    於94年6月14日凌晨3點左右，至新竹縣寶山鄉○○村○○路
    工地，與老闆丑○○及綽號阿弟之楊志立等三人竊取一部20
    0 型挖土機（即附表編號十一部分）。老闆丑○○將挖土機
    開上曳引車，由楊志立把風，並由我將該挖土機載離現場。
    是老闆丑○○指示到作案地點。」、「（問：當日你們使用
    何種交通工具前往現場？行走路線如何？）我老闆搭載楊志
    立一同駕駛一部白色鈴木吉普車 2637-KZ先行前往竊取挖土
    機作案地點，我則於 6月14日凌晨由南崗工業區合立汽車修
    配廠旁空地駕駛我老闆丑○○所有之007-HC曳引車，由國道
    三號北上至新竹寶山交流道下去會合，一起載挖土機後離開
    現場。我載取挖土機後，沿國道三號南下龍井交流道，至臺
    中縣龍井鄉○○○○段 337地號之私人垃圾場放置後我先行
    離去，再將曳引車開往佳隆汽車修護廠修理，後由老闆丑○○駕駛BMW車牌7Q-1858載我離開修車廠返回住處」、「（問
    ：你載該失竊挖土機時，有否被人發現，當時情形如何，你
    如何處置？）我載該挖土機要離開現場時（約凌晨 3時20分
    許），在國道三號寶山交流道匝道口被一位巡守隊員駕駛巡
    邏車將我攔下，並問我那麼晚載挖土機，是否偷竊的，我告
    訴他是老闆叫我載我就載，我是吃人頭路的，當時我有打電
    話 0000-000000給老闆，他馬上到現場，我並聽見老闆丑○○對巡守隊員說挖土機是我的，不信你將車牌記下等語」、
    「（問：你除上述竊取挖土機，是否還有幫老闆載挖土機？
    ）我大約幫老闆載十臺挖土機左右。我從 3月份就開始開用
    007-HC曳引車幫我老闆載運挖土機，竊得地點大多新竹以南
    、新化以北等地區。老闆都指示我於深夜或凌晨前往他指定
    地點載挖土機。都由老闆丑○○及楊志立一起開吉普車2637
    -KZ 前往作案。」、「（問：你載挖土機至龍井鄉○○○段
    337 地號之私人垃圾場共有幾部？）大約有四部挖土機，我
    願意帶同警方前往該垃圾場取出贓物」、「（問：警方在該
    垃圾場發現一部CAT-E120型挖土機是否你們所竊得？）是我
    老闆丑○○及楊志立於 94年6月初在臺南新化竊得後叫我載
    回來停放」、「我平常使用 0000-000000、0000- 000000等
    二線門號，均以我名義申請。丑○○使用0000-000000、000
    0-000000、 0000-000000、0000-000000、0000-000000。楊
    志立所使用電話為0000-000000、0000-000000等二線門號。
    楊志立不是玉山交通公司員工，他與丑○○是朋友關係」（
    參警局 A卷第11～14頁筆錄）。(二)證人即新城社區巡守隊隊
    長吳禮演於 95年11月6日在原審具結證稱：「（問：你在
    94 年6月19日警詢中所言、 95年7月18日在偵訊中所言是否
    實在？）是的」、「（問：司機後來有無聯絡他的老闆到場
    ？）後面有一臺車過來」、「（問：後面那臺車是否很快就
    到現場？）約十分鐘左右」、「（問：那臺車上的人是否自
    稱是曳引車司機的老闆？）是的，他說要去搶修工地」（參
    原審卷第 91～92頁筆錄），94年6月19日在警詢中證稱：
    「（問： 94年6月14日你參與巡守工作時間內，有無發現異
    狀？）94年6月14日當天凌晨3時20分許，因巡守，行經大崎
    村大雅路靠近北二高寶山交流道下一處工地內，有一部曳引
    車開出來，且車上載有一部挖土機，覺得有異狀，所以我將
    該車攔下來詢問，而且還打電話至當地寶山分駐所，請派出
    所員警代為查詢是否為贓車，後因員警告知非贓車才將其放
    行。當天我所發現之曳引車，其懸掛之車牌是007-HC，我將
    該車攔停並詢問駕駛，車子及挖土機是哪裡來的，該駕駛告
    訴我是老闆交代他前來載運至其他工地趕工，而且該駕駛在
    現場便立即聯絡他所稱之老闆至現場，後來因寶山分駐所查
    詢該車未失竊後便將該車放行離開」、「（問：現警方提供
    由大里市佳隆汽車修配廠內，所拍攝之曳引車，懸掛車牌00
    7-HC之照片，給你指認是否為你當天所攔停那部車？）經我
    仔細觀察，警方所提供的照片所拍攝之車輛，確實是我當天
    所攔停之車輛」（參警局 A卷第52～53頁筆錄）。(三)證人即
    佳隆汽車修護場負責人辛○○於 96年8月22日本院審理時
    具結證稱：94年6月14日早上，有一輛007─ＨＣ曳引車送到
    伊那裡修理，是一位司機開來的，老闆丑○○有打電話來聯
    絡，說有車子要修理，希望伊幫他排時間修理，這件事發生
    好幾個月前，丑○○就有車子給伊修理，都是司機開來的，
    修好的時候，丑○○會載司機來開車回去，並和伊計算費用
    等語（參本院卷96年8月22日審判筆錄第 4～5頁）。於94
    年6月14日在警詢中證稱：「（問：你是否有維修一輛007-H
    C曳引車？）有，該車大約是今天14日早上6時10分左右，是
    由玉山交通公司司機牽來我公司，該司機是由玉山交通公司
    老闆開 BMW自小客車，將貨車司機載走，我知道玉山交通公
    司是在做拖運砂石車，我只知道在南投，我公司有裝設錄影
    監視器，現提供警方現場光碟一片，該人是玉山公司司機沒
    錯，007-HC曳引車冒黑煙，變速箱排檔不順，剎車檢查換機
    油」、「（問：你與玉山交通公司負責人丑○○如何認識？
    ）我認識丑○○，是因為修車認識的，認識至今約三、四個
    月左右」、「（問：你修復後如何與玉山交通公司聯絡？）
    他有留公司電話0000000000及司機行動電話0000000000號，
    我於 6月14日前後共打數通電話與司機聯絡修車問題，我不
    認識司機，該司機是於 6月14日上午與玉山交通公司丑○○
    一起駕車過來時所留之電話」（參警局 A卷第57～60頁筆錄
    ）。(四)附表編號十一之被害人乙○○於 94年6月14日在警詢
    中指稱：「我所有之挖土機於 94年6月14日凌晨在新竹縣寶
    山鄉○○村○○路工地失竊，我有向新竹縣竹東分局寶山分
    駐所報案」、「（問：本局提供國道三號大甲收費站 94年6
    月 14日4時12分監視器錄影畫面，疑似曳引車搭載挖土機，
    是否為你所失竊之挖土機，請你當場指認？）該挖土機是我
    所失竊的，所失竊之挖土機放置於工地，並用自製三角鐵架
    擋住出口處並用鐵鍊圍住，歹徒應有三人以上才有辦法將挖
    土機竊走，該挖土機顏色非常淺，比一般挖土機顏色淺，故
    我能辨識是我所失竊的」（參警局 A卷第26～30頁筆錄）。
    (五)臺中縣龍井鄉○○○○段 337號土地之租用人羅文成於94
    年7 月8日在警詢中陳稱：「臺中縣龍井鄉○○○○段337號
    地號係我本人承租，我承租來作為廢棄物（資源回收、分類
    場）堆置場。我不認識甲○○，挖土機曾有人載運去該地放
    置，但我不知道是誰。我知道有四部挖土機曾放置在該處，
    後來又將三部載離現場，係何人載運前來放置的我不知道，
    目前尚有一部挖土機留在堆置場內使用中。目前留在堆置場
    的一部挖土機（CAT、三菱、E120型、黃色）係94年6月初載
    運前來放置，且係要留下來自己使用的，其餘三部挖土機係
    在 94年6月中旬某日早上載運前來放置的，但當日下午就不
    見挖土機了，何時載運離開現場我也不知道。因為我需要挖
    土機作為清理回收場之使用，所以我向朋友綽號紹興之男子
    商借挖土機使用，後來紹興打電話前來給我，聲稱會將挖土
    機載運前來借我使用，並介紹另一綽號阿財之男子給我認識
    ，阿財就陸續叫人載運挖土機共四部前來放置在現場，但其
    餘三部當日下午就又載離了」（參警局 A卷第18～19頁筆錄
    ）。(六)被告丑○○之同居人邱玉梅於 94年7月19日在警詢中
    證稱：「我經營玉山交通公司載運砂石，從 92年3月份開始
    經營至今，我與丑○○合夥，他在公司擔任真正老闆，丑○○平常聯絡電話是0000000000、0000000000、0000000000、
    0000000000、0000-000000、0000000000、0000000000、000
    0000000 。玉山交通公司目前有六部曳引車，007-HC曳引車
    是我公司的沒錯，目前都是甲○○在開，他住在公司隔壁五
    樓，丑○○目前使用一部白色吉普車 2637-KZ，該車係丑○○以二十幾萬元購得，不知道它登記在何人名下，該車目前
    在我公司車場內，平時由綽號阿弟之人在使用，阿弟真實姓
    名為楊志立，楊志立在我公司沒有擔任任何工作，單純只是
    丑○○的朋友，最近去向不明，不知從事何工作，我以前打
    電話0000000000、0000000000與楊志立聯絡」、「（問：94
    年 6月13日夜間妳是否與丑○○在一起？幾時回妳住處？）
    當天晚上開車載他回家後，他就自行出去，我不知道他去向
    ，大約隔天14日中午才回到家」、「（問：妳是否認識綽號
    阿財之男子？）我認識阿財的男子，其真實姓名不知，我曾
    請他幫我修理砂石車，綽號阿財之男子與丑○○熟識，我是
    經丑○○介紹認識，年紀與丑○○相近」（參警局A卷第 42
    ～48頁筆錄）。(七)0000000000號電話（被告甲○○使用）通
    聯顯示，於95年6月14日凌晨3時25分，有打一通電話到0000
    000000號電話（被告丑○○使用），基地臺在新竹縣寶山鄉
    ○○段 745地號，即附表編號十一挖土機失竊地點附近（參
    警局A卷第 78頁）。綜以上證人吳禮演、辛○○、乙○○、
    羅文成、邱玉梅所述，並核對0000000000號電話通聯紀錄，
    可信被告甲○○前揭證述之情節全部為真，均堪採信。反觀
    被告丑○○於 94年6月14日在警詢中陳稱：「我有一部特營
    大貨車號007-HC曳引車。該車目前在大里市佳隆汽車修配場
    維修。該車由楊志立負責駕駛，楊志立於上星期四（6月8日
    ）左右至公司工作，我於今日上午 6時左右，將該車007-HC
    送往佳隆修配廠保養，當時楊志立駕駛 007- HC曳引車，而
    我駕駛車號 XP-7289自小客車，一起至大里市佳隆修配廠，
    然後我載楊志立返回公司。 94年6月13日下午15時左右，我
    以000-0000000打到楊志立行動電話0000-000000手機，說叫
    楊志立將該007-HC曳引車開往大里市佳隆修配廠修理」，於
    94年7月22日在警詢中續稱：「 007-HC曳引車是我公司所有
    。該車於 94年2月左右因損壞即無人駕駛使用至今」、「（
    問：你於第一次筆錄中陳述，該007-HC曳引車駕駛為楊志立
    從事該車駕駛，為何現在說該車已經損壞，你作何解釋？）
    因該車引擎損壞，我於94年6月14日上午6點左右請楊志立駕
    駛該車到佳隆修配廠修理，楊志立是我公司的司機，與其為
    主雇關係，他到我公司工作才十天左右」、「（問：你於第
    一次筆錄陳述，該007-HC曳引車於94年6月13日晚上至94 年
    6月14 日早上放置於你公司的車場，但經本組查看你提供車
    場的監視器錄影畫面，並未發現該車停放於車場內，你作何
    解釋？）因我於第一次筆錄中是應付警方，所以陳述不實在
    」、「我平常都開BMW車牌7Q-1858作為交通工具。我於93年
    中旬詳細日期忘記，在臺中以二十幾萬元向一位不知姓名朋
    友購買乙部 2637-KZ吉普車，該車沒有過戶，放在公司任何
    人都可駕駛」、「（問： 94年6月14日凌晨你人在何處？）
    當時我人在草屯滿座 KTV，直到三點左右我才離開又與朋友
    到彰南路東方 KTV喝酒到天亮，就回家睡覺直到中午」（參
    警局A卷第 1～7頁筆錄），於94年10月12日在檢察官偵訊中
    供稱：「（問：（車號 2637-KZ吉普車是否你的？）是阿立
    在使用的」、「（問：該車是他買的還是你買的？）他是向
    我朋友日榮汽車商行買的，他向我借錢去買該車」（參第15
    114號偵卷第37頁筆錄），於95年6月23日在檢察官偵訊中供
    稱：「（問：甲○○說他直接將車開到修理廠，是你開車去
    載他，有何意見？）只要是司機打電話給我，我都會載他們
    ，因為他們在工廠沒辦法回來，我的確有到修理廠載他回來
    ，但因為他說他車壞了，我當時有問他車子哪邊壞了，他就
    說哪邊哪邊，我打電話給修車廠，修車廠人員說修理至少要
    三天，所以我就去載他」（參第 757號偵緝卷第47頁筆錄）
    ，被告寅○○於 95年8月10日在檢察官偵訊中供稱：「（問
    ：是否曾冒用你哥哥楊志立的名字？）有」、「（問：丑○○是否有 2637-KZ白色吉普車？）有」、「（問：是否有向
    丑○○借這部吉普車使用過？）有時候會放在車廠內，有時
    丑○○會叫我載他出去」、「（問：你在玉山公司任職多久
    ？）93年開始，做到94年底」、「（問：這段期間，是否有
    聽丑○○指示陪著他到全省各地載運別人的挖土機？）沒有
    ，我是在車廠內負責顧車，或是載老闆出去之後就回來看顧
    車廠」（參第1414號偵緝卷第20～22頁筆錄）。可知被告丑
    ○○就其 94年6月14日上午之行蹤，與證人邱玉梅所述不一
    ；就有無僱用被告寅○○，與同案被告甲○○、證人邱玉梅
    所述迥異；就何時雇用寅○○，僱請其擔任何職務，與被告
    寅○○所述不同；就 2637-KZ號吉普車誰屬，先說是其所購
    買，後改稱係被告寅○○所購買，就94年6月14日誰將007-H
    C 曳引車開去佳隆修護場修理，先說是被告寅○○，後改稱
    是同案被告甲○○；而被告寅○○稱其係自93年起至94年底
    止受僱於被告丑○○，負責看管車輛，則與同案被告甲○○
    、證人邱玉梅稱其並非玉山交通公司員工之說詞不同。茲被
    告丑○○就簡單之事實反覆為不同之陳述，而被告寅○○並
    非玉山交通公司之員工，卻堅稱其是員工，以合理化其駕駛
    2637 -KZ號吉普車之行為，均顯示渠等心虛，欲圖掩飾卸責
    之情。至被告寅○○於本院審理時以證人身分證稱：丑○○
    並未參與竊盜犯行，顯係迴護被告丑○○之詞，委不足採。
四、次查，(一)0000000000號電話（被告寅○○使用）通聯顯示，
    於94年2月4日23時19分、28分，打電話至0000000000號電話
    時，基地臺係在彰化縣花壇鄉○○○段灣子口小段 370地號
    附近，即靠近附表編號一挖土機之失竊地點附近，且經警查
    閱失竊現場入口監視器結果，在當日 23時56分及翌日凌晨1
    時30分等時間， 2637-KZ號自小客車出入失竊地點，此有通
    聯紀錄及翻拍照片附卷可稽（參併辦8694號偵卷及警卷）。
    又被告寅○○於警詢時供稱：94年2月4日23時56分，伊老闆
    丑○○駕駛 2637-KZ號自小客車，載伊前往彰化縣花壇鄉○○○段灣子口小段94-7、94-126地號利保開發有限公司土石
    採取場內，伊看見蔡福財駕駛拖車頭到現場後，再由丑○○
    駕駛挖土機放在板車上，離開時伊老闆丑○○坐於拖車副駕
    駛座，叫伊駕駛2637-KZ號自小客車一同離開等語（參 8694
    號併案警卷第2～3頁）。(二)0000000000號電話（同案被告甲○○使用）通聯顯示，於94年3月22日凌晨1時24分，有打一
    通電話到0000000000號電話（被告丑○○使用），基地臺在
    苗栗縣公館鄉五谷村296-10號3樓（參警局C卷第16頁），即
    靠近附表編號二挖土機之失竊地點附近，且經警查閱失竊現
    場入口監視器結果，在當日凌晨1時49分，有一部與007-H號
    C 曳引車幾乎一樣之曳引車（車牌號碼看不清楚）上面載著
    一臺經被害人己○○指認為其所失竊之挖土機經過，此有翻
    拍照片二張附卷可稽，同案被告甲○○於 95年5月17日在檢
    察官偵訊中並具結證稱：「（問：94年3月22日凌晨1點，在
    苗栗縣大湖鄉，被害人己○○失竊挖土機，警方調閱你通聯
    紀錄，發現你發話地點在現場附近？）這件我有印象，應該
    也是我載的，我開的都是拖板車，但有時候丑○○是用小車
    將挖土機載出來，然後我開拖板車在路邊等」、「（問：阿
    弟是否有參與94年3月22日載運挖土機的行動？）應該有，
    正常都是他們兩人先出門，有需要移車再打電話給我」（參
    第757號偵緝卷第25頁筆錄）。(三) 0000000000號電話（案被
    告甲○○使用）通聯顯示，於 94年4月30日凌晨3時1分至37
    分，有打三通電話到0000000000號電話（被告寅○○使用）
    ，基地臺在彰化縣員林鎮○○路○段2巷6號8樓頂及彰化縣員
    林鎮○○路○段115號4樓（參警局C卷第23頁），即靠近附表
    編號三挖土機之失竊地點附近，且被害人癸○○於94年8 月
    1 日在警詢中指稱：「我發現挖土機遭竊時，我有調閱現場
    入口的監視器，發現一部吉普車（車號 2637-KZ）在失竊現
    場出現」（參警局 C卷第18頁筆錄），同案被告甲○○於95
    年5月17日在檢察官偵訊中具結證稱：「（問：94年4月30日
    凌晨2時30分在彰化縣員林鎮○○路 151號之6，被害人癸○○失竊挖土機，警方調閱你通聯紀錄，發現你發話地點在現
    場附近，本件是否為你所為？）應該有，應該也是丑○○使
    用小車將挖土機搬運出來，因為我用大車去載的好像只有二
    、三部而已，其餘的都是先用小車將挖土機載出來，本件阿
    弟也有參與」（參第757號偵緝卷第25頁筆錄）。(四)0000000
    000號電話（同案被告甲○○使用）通聯顯示，於94 年5月1
    日凌晨3時12分至43分，有打二通電話到0000000000 號電話
    （被告寅○○使用），基地臺在南投縣名間鄉下村大岩巷30
    -26號（參警局C卷第33頁），即靠近附表編號四挖土機之失
    竊地點附近，且經警查閱失竊現場附近路口監視器結果，在
    當日凌晨3時許，有一部類似 007-H號C曳引車外型之曳引車
    （車牌號碼看不清楚）上面載著一臺經被害人辰○○指認為
    其所失竊之挖土機經過，此有翻拍照片二張附卷可稽，同案
    被告甲○○於95年5月17日在檢察官偵訊中並具結證稱：「
    （問：94年5月1日凌晨 3時，在南投縣名間鄉，被害人辰○○失竊挖土機，警方調閱你通聯紀錄，發現你發話地點在現
    場附近，本件是否為你所為？）是的，這件是我用大車載的
    ，也是丑○○將車開到路邊等，我再用大車載運，阿弟也有
    參與，就我印象中，只要我有參與載運挖土機的話，阿弟都
    有在場」（參第757號偵緝卷25頁筆錄）。(五)0000000000 號
    電話（同案被告甲○○使用）通聯顯示，於94年5月8日凌晨
    3時56分，有接收一通由000 0000000號電話（被告丑○○使
    用）打來之電話，基地臺在苗栗縣公館鄉開礦村134號1樓頂
    （參警局A卷第 81頁），即附表編號五挖土機之失竊地點附
    近，且被害人午○○於 94年6月19日在警詢中指稱：「我在
    94年5月8日3點50多分在轉溝水交流道發現一部007- HC曳引
    車後載一部我失竊之挖土機，後面又跟一部吉普車白色或銀
    色（車號不詳），上交流道往苗栗方向逃逸，因我當時無法
    確定該挖土機是我失竊的，故我沒有將其攔下，看不清楚歹
    徒，但起碼有二人以上」（參警局 A卷第35頁筆錄），同案
    被告甲○○於95年7月7日在警詢中供稱：「（問：94年5 月
    8日凌晨3點在苗栗縣公館鄉○○村○○○○○道橋下失竊一
    部日立牌EX-200-1型挖土機，是否為你們所為？）是由我老
    闆丑○○駕駛 2637-KZ號吉普車先竊得後打電話通知我至現
    場載該挖土機至鹿港交流道下往鹿港方向的路旁空地，由老
    闆丑○○卸下挖土機後並由他本人處理」（參警局A卷第 11
    頁背面筆錄）。(六)0000000000號電話（同案被告甲○○使用
    ）通聯顯示，於94年5月12日凌晨5時31分至41分，有與0000
    000000號電話（被告丑○○使用）互打六通電話，基地臺在
    臺南縣學甲鎮、臺南縣下營鄉、臺南縣麻豆鎮等處（參警局
    A卷第 77頁），即靠近附表編號六挖土機之失竊地點附近，
    且同案被告甲○○於94年7月7日在警詢中供稱：「是我老闆
    丑○○及楊志立竊得後叫我載回來停放」，其並帶同警察至
    臺中縣龍井鄉○○○○段 337號羅文成所經營之資源回收場
    取回該部挖土機（參警局 A卷第13頁筆錄），復有宏輝科技
    股份有限公司經理陳燕輝領回該挖土機之保管單一紙在卷可
    佐（參警局A卷第41頁）。(七) 0000000000號電話（被告甲○○使用）通聯顯示，於94年5月25日凌晨1時53分，有接收一
    通由0000000000號（被告丑○○使用）打來之電話，基地臺
    在嘉義縣大林鎮○○○段102-3號（參警局C卷第55頁），即
    靠近附表編號七挖土機之失竊地點附近，且被害人未○○於
    94年8月2日在警詢中指稱：「我挖土機遭竊前一天，附近有
    人看見一部白色吉普車（車號不詳）在施工工地附近徘徊」
    （參警局C卷第51頁筆錄）。同案被告甲○○於95年5月17日
    在檢察官偵訊中並具結證稱：「（問： 94年5月25日凌晨，
    在嘉義縣大林鎮中坑里，被害人未○○失竊挖土機，警方調
    閱你通聯紀錄，發現你發話地點在現場附近，本件是否為你
    所為？）假如有我的通聯紀錄的話，應該是我開車去載挖土
    機」（參第757號偵緝卷26頁筆錄）。(八) 0000000000號電話
    （被告寅○○使用）通聯顯示，於 94年5月27日凌晨零時26
    分至4時5分，有打五通電話到0000000000號電話（被告丑○○使用），基地臺在苗栗縣頭屋鄉○○○○段 103號土地，
    同日凌晨4時許，與0000000000號電話（同案被告甲○○使
    用）互打四次，基地臺在苗栗縣銅鑼鄉朝楊村及銅鑼村（參
    警局C卷第65～66頁），即靠近附表編號八挖土機之失竊地
    點附近，且被害人巳○○於94年8月2日在警詢中指稱：「我
    挖土機遭竊當時我有調閱監視器錄影，且在影像中有發現一
    部白色吉普車及乙部拖板車進入到施工工地將我的挖土機運
    走」（參警局C卷第59頁筆錄），其並提出監視器錄影翻拍
    照片三張附卷（參警局C卷第63、64頁），而同案被告甲○○於95年5月17日在檢察官偵訊中看完該些照片後具結證稱
    ：「是丑○○及阿弟開的吉普車，後面的拖板車不是我開的
    ，我開的是像貨櫃的那種」、「（問：為何你的行動電話發
    話地點在案發現場附近？）可能是他們用第64頁的車將挖土
    機載出來，然後我在外面等候，之後我將挖土機載走，我的
    發話地點在現場附近，那就應該是我做的沒錯」（參第757
    號偵緝卷第26～27頁筆錄）。(九)0000000000號電話（同案被
    告甲○○使用）通聯顯示，於94年6月9日凌晨4時2分，有接
    收到一通0000000000號（被告丑○○使用）打來之電話，基
    地臺在苗栗縣後龍鎮中和里154-5號2樓（參警局C卷第79頁
    ），即靠近附表編號九挖土機之失竊地點附近，且被害人丙○○於94年8月2日在警詢中指稱：「我挖土機發現遭竊時，
    是因當天有三部挖土機放置在該處，其中有一部裝設有防竊
    及導航功能在當時發射警報，我趕到現場時，就已失竊我所
    報案這一部挖土機，失竊的前幾天起我有發現一部白色吉普
    車在工地附近出現，而且連續好幾天」（參警局C卷第71頁
    筆錄），同案被告甲○○於95年5月17日在檢察官偵訊中具
    結證稱：「（問：94年6月9日，在苗栗縣後龍鎮，被害人丙○○失竊挖土機，警方調閱你通聯紀錄，發現你手機發話地
    點在案發現場附近，是否你開車去載挖土機？）是的，也是
    我在外面等候，阿弟及丑○○他們用64頁照片的車子將挖土
    機載出來，然後交給我載走」「（參第757號偵緝卷第27頁
    筆錄）。(十)0000000000號電話（案被告甲○○使用）通聯顯
    示，於94年6月13日凌晨2時36分至3時1分，與0000000000號
    電話（被告寅○○使用）互打七次，基地臺在苗栗縣通宵鎮
    ○○段476-5號土地（參警局C卷第86頁），即靠近附表編號
    十挖土機之失竊地點附近，且同案被告甲○○於95年5月17
    日在檢察官偵訊中具結證稱：「（問：94年6月13日凌晨，
    在苗栗縣通宵鎮，被害人卯○○失竊挖土機，警方調閱你通
    聯紀錄，發現你手機0000-000000發話地點在案發現場附近
    ，是否你開車去載挖土機？）也是我載的，也是阿弟及丑○○他們用警局C卷第64頁照片的車子將挖土機載出來，然後
    交給我載走」（參第757號偵緝卷第27頁筆錄）。
五、除以上所調查之證據外，本件並經被害人丁○○、己○○、
    癸○○、辰○○、午○○、未○○、巳○○、丙○○、卯○○、乙○○及證人陳燕輝於警詢中陳述附表所示十一部挖土
    機失竊之情節明確，復有渠等所提出證明購買該些挖土機之
    買賣契約書、進口報單等資料，及渠等失竊挖土機地點之照
    片在卷可佐。又證人陳燕輝（即附表編號六被害人之代理人
    ）於94年7月9日始製作失竊筆錄，其陳稱：伊公司所有之挖
    土機約於9 4年5月10日左右失竊等語，其於失竊二個月始製
    作失竊筆錄，即難苛責其就正確之失竊日期為翔實之記憶，
    被告丑○○之選任辯護人請求函查該部分失竊當時是否有報
    案紀錄云云，惟該證人於警詢時已供稱：失竊當日伊並未製
    作筆錄乙節，故該部分無再函查之必要，併此敘明。至被告
    丑○○之選任辯護人另辯護稱：附表編號八當時被告丑○○
    在押，不可能為竊盜行為云云，惟查附表編號八之犯罪時間
    係94年5月27日，而被告丑○○自93年3月3日至94年5月29日
    期間均未在押，有臺灣高等法院在監在押全國紀錄表一份在
    卷可稽，是上開辯解顯不可採。綜上所述，被告丑○○、寅
    ○○前揭所辯，均係卸責之詞，不足採信。本件事證明確，
    被告二人之犯行均堪認定。
六、核被告二人所為，均係犯刑法第 321條第1項第4款之結夥三
    人以上竊盜罪。公訴人雖未就被告丑○○、寅○○所犯如附
    表編號一所示之竊盜犯行予以起訴，惟該部分與起訴部分有
    修正前連續犯之裁判上一罪關係，為起訴效力所及，且經檢
    察官移送併辦（臺灣臺中地方法院檢察署95年度偵字第8694
    號），本院自得併予審理。又被告二人就如附表編號一所示
    犯行與蔡福財間，就附表編號二至十一所示犯行與甲○○間
    ，各有犯意聯絡及行為分擔，分別為共同正犯。又被告二人
    行為後，刑法於94年2月2日修正公布，並於95年7月1日生效
    施行，修正前之刑法第56條連續犯規定已於修正中被刪除，
    此刪除雖非犯罪構成要件之變更，但顯已影響行為人刑罰之
    法律效果，自屬法律有變更，新舊法比較結果，新法並未較
    有利於行為人，依刑法第2條第1項前段規定，仍應適用較有
    利於被告之行為時法即舊法論以連續犯。被告二人之11次犯
    行，時間緊接，方法相同，觸犯構成要件相同之罪名，顯係
    基於概括犯意為之，均應依修正前連續犯規定論以一罪，並
    加重其刑。再查被告丑○○於88年間，曾因違反水利法案件
    ，經臺灣臺中地方法院判處有期徒刑4月確定，並於90年5月
    14日執行完畢，此有臺灣高等法院被告前案紀錄表一份在卷
    可按，其於五年以內再犯本件有期徒刑以上之罪，不論依修
    正前刑法第47條，或修正後刑法第 47條第1項規定，均構成
    累犯，對被告丑○○而言並無有利或不利之情形，自不生新
    舊法比較之問題，應逕依修正前之刑法第47條論以累犯，並
    遞加重其刑。另被告寅○○於91年間，曾犯兩次竊盜罪，經
    臺灣南投地方法院、臺灣彰化地方法院分別判處有期徒刑七
    月、六月確定，雖然有期徒刑七月部分於92年8月4日先執行
    完畢，惟該兩案嗣再定應執行刑為有期徒刑一年，復犯偽造
    文書罪，經臺灣南投地方法院判處有期徒刑六月，上開案件
    合併執行於 96年6月30日執行完畢，此有臺灣高等法院被告
    前案紀錄表一份在卷可證，而數罪併罰案件之執行完畢，係
    指數罪定其應執行之刑後，已將該應執行之刑執行完畢而言
    （參最高法院88 年度台非字第137號、89年度台上字第498
    號判決），是以被告寅○○就其中一罪於92年8月4日執行完
    畢，僅應在應執行刑中扣除，不能認已執行完畢，其再犯本
    件之罪，並未符合累犯之要件，附此敘明。
七、原審法院認被告犯罪事證明確，予以論罪科刑，固非無見，
    惟查原審判決未審酌被告丑○○、寅○○所犯如附表編號一
    所示之犯行，尚有未洽。被告丑○○上訴意旨否認犯行，被
    告寅○○上訴否認部分犯行，均非可採，已如前述，其指等
    摘原判決不當，雖無理由，惟原判決既有上述可議之處，即
    屬無可維持，自應由本院撤銷改判。爰審酌被告丑○○、寅
    ○○二人素行均不佳，猶共同竊取挖土機達十一台之多，每
    部挖土機價值均不匪，被害人所受損害甚鉅，被告丑○○係
    主謀，所得不少，且其犯後飾詞圖卸，未見悔意，被告寅○○於本院審理時坦承三件竊盜犯行，稍見悔意等一切情狀，
    分別量處如主文第二、三項所示之刑。再查被告丑○○於88
    年間，曾因違反水利法案件，經臺灣臺中地方法院判處有期
    徒刑四月確定，並於90年5月14日執行完畢。於 90、91年間
    ，又因違反槍砲彈藥刀械管制條例罪、偽造印文罪、竊盜罪
    ，經臺灣桃園地方法院、臺灣彰化地方法院、臺灣高等法院
    臺南分院分別判處有期徒刑三月、四月、一年二月，定應執
    行刑為有期徒刑一年八月確定，於92年間，復犯竊盜罪、偽
    造文書罪，經臺灣臺中地方法院分別判處有期徒刑一年、四
    月，定應執行刑為有期徒刑一年三月確定，於 96年5月13日
    執行完畢。被告寅○○於91年間，曾犯兩次竊盜罪，經臺灣
    南投地方法院、臺灣彰化地方法院分別判處有期徒刑七月、
    六月確定，有期徒刑七月部分於92年8月4日先執行完畢，嗣
    兩案再定應執行刑為有期徒刑一年確定，復犯偽造文書罪，
    經臺灣南投地方法院判處有期徒刑六月，上開案件合併執行
    於 96年6月30日執行完畢，此有臺灣高等法院被告前案紀錄
    表二份在卷可參。上開期間，丑○○與寅○○另共同犯如本
    件附表所示之十一件竊盜犯行，足徵渠二人均有犯罪之習慣
    ，故均依竊盜犯贓物犯保安處分條例第 3條第1項第1款之規
    定，併諭知於刑之執行前令入勞動場所強制工作三年。
八、公訴意旨另以：(一)被告丑○○、寅○○與甲○○於 94年3月
    21日凌晨某時，至苗栗縣卓蘭鎮○○里○○段附近，竊取子
    ○○所使用之日本小林製 120-5型挖土機一部，(二)被告丑○○、寅○○夥同不詳之人，於94年5月12日凌晨3時許，至南
    投縣名間鄉田仔大排36號土地上，竊取壬○○所使用之KOBE
    LCO廠牌、SK200型、車身號碼 YN16173號之挖土機一部，(三)
    被告丑○○、寅○○夥同不詳之人，於 94年5月20日凌晨某
    時，至臺中縣霧峰坑口村新生路山區，竊取庚○○所使用、
    KOMATSU廠牌、PC200-5型、車身號碼 53527號之挖土機一部
    。因認被告丑○○、寅○○二人就此部份亦涉犯刑法第 321
    條第1項第4款之結夥三人以上竊盜罪，且與前揭起訴經論罪
    科刑之事實有連續犯之裁判上一罪關係云云。並引被害人賀
    正容、壬○○、張志賢於警詢中對渠等挖土機失竊之陳訴為
    證據。
九、茲查，被告丑○○、寅○○均堅詞否認有竊取任何一部挖
    土機（情形如前所述）。同案被告甲○○於 95年5月17日
    在檢察官偵訊中陳稱：「（問：警方調查挖土機失竊案，發
    現你使用的0000000000號第話，在挖土機失竊地點附近都有
    使用過，第一件是苗栗縣卓蘭鎮被害人子○○挖土機失竊，
    有何意見，提示 C卷第3至7頁？）我沒有印象，發話地點好
    像與失竊地點不相符」、「（問：提示C卷第 34至41頁，94
    年5月12日上午7時，在南投縣名間鄉，被害人壬○○失竊挖
    土機，警方調閱你通聯紀錄，發現0000000000、0000000000
    發話地點在案發現場附近，本件是否為你所為？）這件不是
    我載的，在我的印象中，我沒有在白天載運過挖土機」、「
    （問：提示C卷第42至49頁， 94年5月20日上午7時，在臺中
    縣霧峰鄉山區，被害人庚○○失竊挖土機，警方調閱你通聯
    紀錄，發現0000000000、0000000000發話地點在現場附近，
    本件是否為你與丑○○所為？）我對這件沒有印象」（參第
    757號偵緝卷第 24、26頁筆錄），足徵同案被告甲○○並未
    自白與被告丑○○、寅○○共同竊取被害人子○○之挖土機
    ，也不知被告丑○○、寅○○有無夥同他人竊取壬○○、庚○○之挖土機。雖然警局C卷第7頁之0000000000號電話（
    被告甲○○使用）通聯顯示，於 94年3月21日凌晨3時8分至
    41 分，打了三通電話到 0000000000號電話（被告丑○○使
    用），但基地臺均在臺中縣后里鄉，而非被害人子○○失竊
    挖土機之苗栗縣卓蘭鎮，故亦無法據以認定同案被告甲○○
    有夥同被告丑○○、寅○○竊取子○○之挖土機。雖然警
    局C卷第 41頁之0000000000號電話（被告丑○○使用）通聯
    顯示，於94年5月12日凌晨零時32分至1時49分有打四通電話
    到0000000000號電話（也是被告丑○○使用之電話），基地
    臺在南投縣名間鄉，在被害人壬○○挖土機失竊現場附近，
    第48頁之0000000000號電話（被告寅○○使用）通聯顯示，
    於94年5月20日凌晨2時45分有打一通電話到0000000000號電
    話（不知何人使用），基地臺在臺中縣霧峰鄉○○路14-2號
    9 樓屋頂，在被害人庚○○失竊挖土機現場附近，惟被告丑
    ○○、寅○○既否認竊取該二部挖土機，也無其他證據可資
    證明渠二人竊取該二部挖土機，自非能僅憑電話通聯之紀錄
    ，即率以推測渠二人有夥同不詳之人竊取被害人壬○○、庚○○之挖土機。此外，復查無任何積極證據足資證明被告二
    人有何公訴人所指之前揭犯行，此部分原應諭知無罪之判決
    ，然因檢察官認此部分與起訴經論罪科刑之事實有連續犯之
    裁判上一罪關係，乃不另為無罪之諭知。
十、臺灣臺中地方法院檢察署96年度偵字第1079、1644號併辦意
    旨係以：（一）95年2月5日20時30分許，被告寅○○發現台
    中縣霧峰鄉○○○路旁與第二高速公路中投交流道附近工地
    停放楊文銘所有之CAT-120型挖土機1台（約價值55萬元），
    鑰匙插於挖土機上且無人看守，認有機可乘，寅○○遂與林
    建森聯絡共同竊取該挖土機，林建森旋以電話聯絡亦有犯意
    聯絡之羅文成，要求羅文成準備拖板車以供載運該挖土機，
    羅文成即向學堂企業股份有限公司（以下稱學堂公司）不知
    情之徐榜秀租用板車及司機，並帶同板車及司機至上址與寅
    ○○會合。羅文成與寅○○於同日21時許會合後即利用不知
    情之板車司機，以挖土機上之鑰匙發動挖土機並將之開上板
    車之方式竊取得手後，再由寅○○、羅文成將挖土機載至台
    中縣神岡交流道附近，以10萬元之代價，出售予綽號「阿圓
    」之不詳姓名男子，「阿圓」先交付1萬2千元予寅○○，寅
    ○○將之交付羅文成轉給林建森。（二）又於 95年4月11日
    20時30分許，寅○○發現第二高速公路沙鹿交流道 177公里
    加100公尺橋下附近空地停放周清林所有之三菱牌180型挖土
    機1台（約價值 50萬元），鑰匙插於挖土機上且無人看守，
    寅○○遂與林建森聯絡共同竊取該挖土機，林建森旋以電話
    聯絡亦有犯意聯絡之羅文成，要求羅文成準備拖板車以供載
    運該挖土機，羅文成即向學堂公司不知情之徐榜秀租用板車
    及司機，並帶同板車及司機陳明裕至上址與寅○○會合。羅
    文成與寅○○會合後即利用不知情之板車司機陳明裕，以挖
    土機上之鑰匙發動挖土機並將之開上板車之方式竊取得手後
    ，再由羅文成將挖土機載至台中市○○○街附近空地交由林
    建森處理。因認被告寅○○上開部分與本案有修正前連續犯
    之裁判上一罪關係，而移送併予審理。惟按連續犯之所謂出
    於概括犯意，必須其多次犯罪行為自始均在一個預定犯罪計
    劃以內，出於主觀上始終同一犯意之進行，若中途另有新犯
    意發生，縱所犯為同一罪名，究非連續其初發的意思，即不
    能成立連續犯（最高法院70年度台上字第6296號判例可資參
    照）。查本案如附表所示之11件竊取挖土機犯行，係發生於
    94 年2月至6月間，上開移送併辦部分則發生於 95年2月及4
    月間，二者間隔至少相距7個月以上，又如附表所示之 11件
    竊取挖土機犯行，均係被告寅○○、丑○○與曳引車、板車
    司機所為，移送併辦部分則係被告寅○○及另案被告林建森
    與板車司機所為，共同行為人亦有不同，因此難認被告寅○○上開併辦部分與如附表所示之11件竊盜犯行係在一個預定
    犯罪計劃以內，揆諸前開判例意旨，上開併辦部分與本案即
    無修正前連續犯之裁判上一罪關係，自應退由檢察官另行依
    法處理，併此敘明。
據上論結，應依刑事訴訟法第369條第1項前段、第364條、第299
條第1項前段，刑法第 2條第1項前段、第28條、修正前刑法第56
條、刑法第 321條第1項第4款、修正前刑法第47條，竊盜犯贓物
犯保安處分條例第3條第1項第1款、第4條、第5條第1項前段，判
決如主文。
本案經檢察官戊○○到庭執行職務。
中　　華　　民　　國　　96　　年　　9 　　月　　26　　日
        　　刑事第八庭    審判長法　官  羅  得  村
　　　　　　　　　　　　　　    法　官  劉  榮  服
　　　　　　　　　　　　　　　  法　官  張  靜  琪
上列正本證明與原本無異。
不得上訴。
                                書記官  陳  俞  豪
中　　華　　民　　國　　96　　年　　9 　　月　　26　　日
附錄論罪科刑法條：
中華民國刑法第321條第1項
犯竊盜罪而有左列情形之一者，處6月以上、5年以下有期徒刑：
一、於夜間侵入住宅或有人居住之建築物、船艦或隱匿其內而犯
    之者。
二、毀越門扇、牆垣或其他安全設備而犯之者。
三、攜帶兇器而犯之者。
四、結夥三人以上而犯之者。
五、乘火災、水災或其他災害之際而犯之者。
六、在車站或埠頭而犯之者。
附表：
┌──┬────┬─────────┬───┬─────────────┐
│編號│時間    │地點              │被害人│竊取方式                  │
├──┼────┼─────────┼───┼─────────────┤
│一  │94.02.04│彰化縣花壇鄉橋子頭│丁○○│丑○○與寅○○共乘車號2637│
│    │23時56分│段灣子口小段94-7、│      │-KZ號自用小客車前往案發地 │
│    │許      │94-126地號利保開發│      │點，而蔡福財（另案偵辦）駕│
│    │        │有限公司砂石場內  │      │駛車號 T7-90板車到場。由蔡│
│    │        │                  │      │福財及丑○○將丁○○所有KO│
│    │        │                  │      │MATSU 廠牌、PC 300-5型號、│
│    │        │                  │      │編號2194 8號之挖土機 1部予│
│    │        │                  │      │以竊取，置放於嘉義縣水上鄉│
│    │        │                  │      │大富路與自強街口。        │
├──┼────┼─────────┼───┼─────────────┤
│二  │94.03.22│苗栗縣大湖鄉栗林村│己○○│丑○○與寅○○共乘2637-KZ │
│    │凌晨1時 │水流東入口        │      │號之白色吉普車前往案發地點│
│    │許      │                  │      │，而甲○○駕駛不詳車號曳引│
│    │        │                  │      │車到場。由丑○○將己○○所│
│    │        │                  │      │使用、HITACHI廠牌、120型、│
│    │        │                  │      │橘紅色之挖土機1部予以竊取 │
│    │        │                  │      │，並駛到該曳引車上。甲○○│
│    │        │                  │      │再駕駛該曳引車離去。      │
├──┼────┼─────────┼───┼─────────────┤
│三  │94.04.30│彰化縣員林鎮○○路│癸○○│丑○○與寅○○共乘不詳車號│
│    │凌晨2時3│151號之6附近      │      │自用小客車前往案發地點，而│
│    │0分許   │                  │      │甲○○駕駛不詳車號曳引車到│
│    │        │                  │      │場。由丑○○將癸○○所使用│
│    │        │                  │      │、KOMATSU廠牌、SK120型、車│
│    │        │                  │      │身號碼:LP-7793號之挖土機1 │
│    │        │                  │      │部予以竊取，並駛到該曳引車│
│    │        │                  │      │上。甲○○再駕駛該曳引車離│
│    │        │                  │      │去。                      │
├──┼────┼─────────┼───┼─────────────┤
│四  │94.05.01│南投縣名間鄉○○段│辰○○│丑○○與寅○○共乘不詳車號│
│    │凌晨3時 │33號之77之土地上  │      │自用小客車前往案發地點，而│
│    │許      │                  │      │甲○○駕駛007-HC號曳引車到│
│    │        │                  │      │場。由丑○○將辰○○所使用│
│    │        │                  │      │、FU2廠牌、280型、引擎號碼│
│    │        │                  │      │281F-2-1359號之挖土機1部予│
│    │        │                  │      │以竊取，並駛到該曳引車上。│
│    │        │                  │      │甲○○再駕駛該曳引車離去。│
├──┼────┼─────────┼───┼─────────────┤
│五  │94.05.08│苗栗縣公館鄉開礦村│午○○│丑○○與寅○○共乘2637-KZ │
│    │凌晨3時5│轉溝水交流道橋下  │      │號之白色吉普車前往案發地點│
│    │0分許   │                  │      │，而甲○○駕駛007-HC號曳引│
│    │        │                  │      │車到場，由丑○○將午○○所│
│    │        │                  │      │使用、型號為日立牌EX-200-1│
│    │        │                  │      │之挖土機1部予以竊取，並駛 │
│    │        │                  │      │到007-HC號曳引車上。之後王│
│    │        │                  │      │文賓駕駛該曳引車至彰化縣鹿│
│    │        │                  │      │港鎮某處空地，丑○○亦乘坐│
│    │        │                  │      │前述白色吉普車到該處，且從│
│    │        │                  │      │曳引車駛下挖土機。        │
├──┼────┼─────────┼───┼─────────────┤
│六  │94.05.12│台南縣安定鄉許中榮│宏輝科│丑○○與寅○○共乘2637-KZ │
│    │凌晨5時 │村（原許中營村）砂│技工程│號之白色吉普車，而甲○○駕│
│    │至6時間 │石場              │股份有│駛007-HC號曳引車，由丑○○│
│    │        │                  │限公司│將宏輝科技工程股份有限公司│
│    │        │                  │      │所有、CAT牌、E120型之挖土 │
│    │        │                  │      │機1部予以竊取，並駛到007-H│
│    │        │                  │      │C號曳引車上。之後甲○○駕 │
│    │        │                  │      │駛該曳引車至台中縣龍井鄉新│
│    │        │                  │      │庄子小段337地處之私人垃圾 │
│    │        │                  │      │場，丑○○亦乘坐前述白色吉│
│    │        │                  │      │普車到該處，且從曳引車駛下│
│    │        │                  │      │挖土機。                  │
├──┼────┼─────────┼───┼─────────────┤
│七  │94.05.25│嘉義縣大林鎮中坑里│未○○│丑○○與寅○○共乘2637-KZ │
│    │凌晨    │芎蕉山59號        │      │號之白色吉普車，而甲○○駕│
│    │        │                  │      │駛車號不詳之曳引車，由黃慶│
│    │        │                  │      │安將未○○所使用、KOMATSU │
│    │        │                  │      │牌、PC200-5型、車身號碼550│
│    │        │                  │      │56號之挖土機1部予以竊取， │
│    │        │                  │      │並駛到該曳引車上。甲○○再│
│    │        │                  │      │駕駛該曳引車離開。        │
├──┼────┼─────────┼───┼─────────────┤
│八  │94.05.27│苗栗縣頭屋鄉飛鳳村│巳○○│丑○○與寅○○共乘2637-KZ │
│    │凌晨    │畚箕窩路口附近    │      │號之白色吉普車，而甲○○駕│
│    │        │                  │      │駛車號不詳之曳引車，由黃慶│
│    │        │                  │      │安將巳○○所使用、小松牌、│
│    │        │                  │      │200-5型、車身號碼53405號之│
│    │        │                  │      │挖土機1部予以竊取，並駛到 │
│    │        │                  │      │該曳引車上。甲○○再駕駛該│
│    │        │                  │      │曳引車離開。              │
├──┼────┼─────────┼───┼─────────────┤
│九  │94.06.09│苗栗縣後龍鎮溪洲里│丙○○│丑○○與寅○○共乘2637-KZ │
│    │凌晨    │台61線105.3公里處 │      │號之白色吉普車，而甲○○駕│
│    │        │                  │      │駛車號不詳之曳引車，由黃慶│
│    │        │                  │      │安將丙○○所使用、KOBECO牌│
│    │        │                  │      │、200型之挖土機1部予以竊取│
│    │        │                  │      │，並駛到該曳引車上。甲○○│
│    │        │                  │      │再駕駛該曳引車離開。      │
├──┼────┼─────────┼───┼─────────────┤
│十  │94.06.13│苗栗縣通霄鎮五北里│卯○○│丑○○與寅○○共乘2637-KZ │
│    │凌晨    │82號附近          │      │號之白色吉普車，而甲○○駕│
│    │        │                  │      │駛車號不詳之曳引車，由黃慶│
│    │        │                  │      │安將卯○○所使用、CAT牌、 │
│    │        │                  │      │200型之挖土機1部予以竊取，│
│    │        │                  │      │並駛到該曳引車上。甲○○再│
│    │        │                  │      │駕駛該曳引車離開。        │
├──┼────┼─────────┼───┼─────────────┤
│十一│94.06.14│新竹縣寶山鄉大旗村│乙○○│丑○○與寅○○共乘2637-KZ │
│    │凌晨3時 │大雅路工地        │      │號之白色吉普車，而甲○○駕│
│    │許      │                  │      │駛007-HC號曳引車，由丑○○│
│    │        │                  │      │將乙○○所使用、日本小松製│
│    │        │                  │      │200-5型之挖土機1部予以竊取│
│    │        │                  │      │，並駛到007-HC號曳引車上。│
│    │        │                  │      │之後甲○○駕駛該曳引車至台│
│    │        │                  │      │中縣龍井鄉○○○○段337地 │
│    │        │                  │      │號之私人垃圾場，丑○○亦乘│
│    │        │                  │      │坐前述白色吉普車到該處，且│
│    │        │                  │      │從曳引車駛下挖土機。      │
└──┴────┴─────────┴───┴─────────────┘
